【裁判字號】    97,易,1784
【裁判日期】    970611
【裁判案由】    加重竊盜
【裁判全文】
臺灣臺中地方法院刑事判決              97年度易字第1784號
公  訴  人  臺灣臺中地方法院檢察署檢察官
被      告  丁○○
上列被告因竊盜案件，經檢察官提起公訴（96年度偵字第21263
號），本院判決如下：
    主    文
丁○○所犯如附表所示之罪，各處如附表所示之刑。應執行有期
徒刑貳年貳月，扣案之斜口水管鉗壹支、平口鉗壹支、斜口鉗貳
支及剪線鉗壹支，均沒收。
    犯罪事實
一、丁○○意圖為自己不法之所有，分別於如附表編號1至14所
    示之時間、地點，持其所有客觀上足供兇器使用之斜口水管
    鉗1支、平口鉗1支、斜口鉗2支、剪線鉗1支等物品，竊取如
    附表編號1至14所示之物，並將部分所竊得之物販賣予經營
    位於台中縣沙鹿鎮○○街20號之「宏展資源回收場」之不知
    情負責人蔡文全。嗣丁○○於96年8月10日0時20分許，在臺
    中市警察局刑警大隊偵三隊接受警詢時，於其上開附表編號
    3至14竊盜犯行尚未經有偵查權限之公務員發覺前，即主動
    供出該12次竊盜犯行，自首進而接受裁判，並同時主動提出
    其所有，供如本件附表所示竊盜犯行所使用之斜口水管鉗1
    支、平口鉗1支、斜口鉗2支、剪線鉗1支予警方查扣。
二、案經如附表所示之被害人報請臺灣臺中地方法院檢察署檢察
    官偵查起訴。
    理    由
一、除簡式審判程序、簡易程序及刑事訴訟法第376條第1款、第
    2款所列之罪之案件外，第一審應行合議審判，刑事訴訟法
    第284條之1修正條文定有明文。本件被告丁○○所犯係屬刑
    事訴訟法第376條第2款所列之刑法第321條之竊盜罪，依法
    獨任進行審理程序，合先敘明。
二、按被告以外之人於審判外之陳述，除法律有規定者外，不得
    作為證據；又被告以外之人於偵查中向檢察官所為之陳述，
    除顯有不可信之情況者外，得為證據；另被告以外之人於審
    判外之陳述，雖不符前四條之規定，而經當事人於審判程序
    同意作為證據，法院審酌該言詞陳述或書面陳述作成時之情
    況，認為適當者，亦得為證據。當事人、代理人或辯護人於
    法院調查證據時，知有第159條第1項不得為證據之情形，而
    未於言詞辯論終結前聲明異議者，視為有前項之同意；刑事
    訴訟法第159條第1項、第159條之1第2項及第159條之5分別
    定有明文。本件證人黃注棋、蔡文全、賴明輝、C-061（真
    實姓名年籍資料詳卷附之真實姓名年籍對照表）、己○○、
    丙○○、甲○○、戊○○、庚○○、壬○○、乙○○、癸○○分別於接受警員詢問、檢察官訊問所為之證述及供述，雖
    係被告以外之人於審判外之言詞陳述，惟被告對於證人於警
    、偵訊時所為證述及供述之證據能力，於本院審理中不爭執
    ，亦未於言詞辯論終結前聲明異議，視為於審判程序同意作
    為證據，且被告以外之人於偵查中向檢察官所為之陳述，原
    則上得為證據，本院並審酌上開筆錄作成時之情況尚無不當
    ，依刑事訴訟法第159條之1第2項及第159條之5之規定，自
    有證據能力，併予敘明。
三、訊據被告丁○○對於上開犯罪事實於本院審理時坦承不諱，
    核與證人黃注棋、蔡文全、賴明輝、C-061及各被害人之告
    訴代理人己○○、丙○○、甲○○、戊○○、庚○○、壬○○、乙○○、癸○○分別於警或偵訊時指訴及證述之情節相
    符，並有現場照片54幀附卷可稽，此外復有上開被告所有供
    竊盜犯行所使用之斜口水管鉗1支、平口鉗1支、斜口鉗2支
    、剪線鉗1支等物扣案可佐，足認被告丁○○前開自白確與
    事實相符。是本件事證明確，被告犯行堪以認定，應予依法
    論科。
四、按刑法第321條第1項第3款之攜帶兇器竊盜罪，係以行為人
    攜帶兇器竊盜為其加重條件，此所謂兇器，其種類並無限制
    ，凡客觀上足對人之生命、身體、安全構成威脅，具有危險
    性之兇器均屬之，且祇須行竊時攜帶此種具有危險性之兇器
    為已足，並不以攜帶之初有行兇之意圖為必要（最高法院79
    年台上字第5253號判例要旨可供參照）。查本件被告攜帶以
    行竊之斜口水管鉗、平口鉗、斜口鉗及剪線鉗，其主要構成
    部分均為鋼製材質，質地堅硬，且為前端呈尖銳或鈍狀之物
    ，並具有一定之重量，以之揮刺、擊打，足以傷害人之生命
    ，客觀上顯足以對人身安全構成威脅，是該等工具應屬刑法
    第321條第1項第3款所稱之「兇器」甚明。核被告如附表編
    號1至14部分所為，均係犯刑法第321條第1項第3款之攜帶兇
    器竊盜既遂罪。被告丁○○前後14次行竊之時間、地點非均
    同一，行為各自獨立，容係基於各別犯意而為之，應予分論
    併罰。又被告如附表編號3至14所載之犯行，於有偵查權限
    之公務員發覺前即自首進而接受裁判，應分別依刑法第62條
    規定，各減輕其刑。爰審酌被告年輕力壯，竟不思以正當途
    徑賺取金錢，圖以竊盜財物變賣金錢，以滿足個人物質需求
    ，犯罪動機並非良善，攜帶兇器竊盜，較具危險性，屢次犯
    案，量刑不宜過輕，衡酌被告本案所竊得之財物價值多寡，
    竊取大眾運輸交通工具及通訊設備電纜影響配電通路，有影
    響交通、通訊安全之虞，惟念及被告犯後始終坦承犯行，態
    度尚稱良好，暨於主動供出附表編號3至14部分所示竊行，
    頗具悔意，犯後態度尚佳，然迄未與被害人成和解、賠償損
    害，及其犯罪之目的、動機非善、智識程度一般等一切情狀
    ，分別量處如主文所示之刑，並定其應執行之刑，以資懲儆
    。至扣案之斜口水管鉗1支、平口鉗1支、斜口鉗2支、剪線
    鉗1 支等物，均係被告所有，且係供其犯上開加重竊盜犯行
    所用之物，業據被告供承在卷，均應依刑法第38條第1項第2
    款之規定，宣告沒收。
五、另公訴意旨雖以被告本件有多次竊盜犯行，顯有犯罪之習慣
    ，請併予宣告刑前被告令入勞動場所強制工作等語，然保安
    處分係對受處分人將來之危險性所為拘束其身體、自由之處
    置，以達教化與治療之目的，為刑罰之補充制度，本諸法治
    國家保障人權之原理及刑法之保護作用，其法律規定之內容
    ，應受比例原則之規範，使保安處分之宣告，與行為人所為
    行為之嚴重性，行為人所表現之危險性，及對行為人未來行
    為之期待性相當，司法院大法官會議釋字第471號解釋可資
    參照。查本件被告之犯罪行為值得非難，自不可取；惟本院
    衡酌被告犯罪之動機、犯罪之情節，其竊取之次數雖高達14
    次之多，然被告於本院審理時陳稱其係因之前沒有工作，沒
    有收入才會去偷竊，而觀之本件被告行竊時間均僅集中在96
    年6至7月間，時間非長，又歷次竊取財物零星，性質相近，
    價值尚非甚鉅，犯後均坦承犯行，其行為表現之嚴重性、危
    險性應非達於無可容忍之程度，依憲法比例原則之規範，認
    本件量處被告如主文所示之刑，已足收懲儆之效，再參以被
    告於本案行為前尚無犯罪前科，此有臺灣高等法院被告前案
    紀錄表1紙在卷可按，素行尚佳，尚難以本案短期間之犯罪
    次數推認被告有犯罪之習慣，且被告於本院審理時亦自承其
    現在已有搭設鷹架之正常工作，是本案尚未達須以保安處分
    預防矯治之程度而有施以強制工作之必要。雖被告本件有多
    次竊盜犯罪，然此情節已為本院量刑時予以審酌，且經由本
    案有期徒刑之適當執行後，尚非全然不能對其產生矯正策勵
    之影響，就被告未來發展仍具可期待性，諒其服刑完畢後得
    以儘速投入社會正當工作，爰不併予宣告強制工作，併此敘
    明。
據上論斷，依刑事訴訟法第284條之1、第299條第1項前段，刑法
第321條第1項第3款、第51條第5款、第62條前段、第38條第1項
第2款，判決如主文。
本案經檢察官辛○○到庭執行職務。
中    華    民    國    97    年     6    月    11    日
                  臺灣臺中地方法院刑事第五庭
                      法  官  吳崇道
以上正本證明與原本無異。
如不服本判決，應於判決送達後10日內，向本院提出上訴狀，上
訴於臺灣高等法院臺中分院（須附繕本）。
                      書記官  黃舜民
中    華    民    國    97    年     6    月    11    日
附錄論罪科刑法條
刑法第321條：
犯竊盜罪而有左列情形之一者，處6月以上、5年以下有期徒刑：
一  於夜間侵入住宅或有人居住之建築物、船艦或隱匿其內而犯
    之者。
二  毀越門扇、牆垣或其他安全設備而犯之者。
三  攜帶兇器而犯之者。
四  結夥三人以上而犯之者。
五  乘火災、水災或其他災害之際而犯之者。
六  在車站或埠頭而犯之者。
前項之未遂犯罰之。
附表：
┌──┬──────┬─────┬─────┬────┬──────┐
│編號│ 行竊時間   │行竊地點  │ 竊取財物 │ 被害人 │所犯罪名及  │
│    │  (民國)    │          │          │        │所處宣告刑  │
├──┼──────┼─────┼─────┼────┼──────┤
│ 1  │96年6月初   │台中縣外埔│高鐵自立式│臺灣高鐵│丁○○攜帶兇│
│    │            │鄉六分村六│鐵塔之接地│股份有限│器竊盜，處有│
│    │            │分路水頭巷│電纜線（約│公司（告│期徒刑柒月。│
│    │            │11之1號前 │90公尺）  │訴代理人│扣案之斜口水│
│    │            │（台中縣外│          │：丙○○│管鉗壹支、平│
│    │            │埔鄉○○路│          │）      │口鉗壹支、斜│
│    │            │高鐵交叉點│          │        │口鉗貳支、剪│
│    │            │140公里處 │          │        │線鉗壹支，均│
│    │            │）        │          │        │沒收。      │
├──┼──────┼─────┼─────┼────┼──────┤
│ 2  │96年7月中旬 │台中市中港│高鐵自立式│臺灣高鐵│丁○○攜帶兇│
│    │            │路高鐵里程│鐵塔之接地│股份有限│器竊盜，處有│
│    │            │158公里處 │電纜線（約│公司（告│期徒刑柒月。│
│    │            │          │90公尺）  │訴代理人│扣案之斜口水│
│    │            │          │          │：己○○│管鉗壹支、平│
│    │            │          │          │）      │口鉗壹支、斜│
│    │            │          │          │        │口鉗貳支、剪│
│    │            │          │          │        │線鉗壹支，均│
│    │            │          │          │        │沒收。      │
├──┼──────┼─────┼─────┼────┼──────┤
│ 3  │96年6月中旬 │台中縣龍井│行動電話基│桓伯企業│丁○○攜帶兇│
│    │            │鄉新庄村龍│地台接地電│有限公司│器竊盜，處有│
│    │            │興路（台中│纜線約2公 │（告訴代│期徒刑肆月。│
│    │            │縣龍井鄉龍│尺及銅板塊│理人：何│扣案之斜口水│
│    │            │目井段水裡│5塊       │寬平）  │管鉗壹支、平│
│    │            │社小段392 │          │        │口鉗壹支、斜│
│    │            │地號）    │          │        │口鉗貳支、剪│
│    │            │          │          │        │線鉗壹支，均│
│    │            │          │          │        │沒收。      │
├──┼──────┼─────┼─────┼────┼──────┤
│ 4  │96年6月中旬 │台中市西屯│行動電話基│臺灣大哥│丁○○攜帶兇│
│    │            │區林厝里都│地台接地電│大股份有│器竊盜，處有│
│    │            │會公園入口│纜線約15公│限公司（│期徒刑肆月。│
│    │            │(台中縣沙 │尺及銅板塊│告訴代理│扣案之斜口水│
│    │            │鹿鎮○○路│1塊       │人：張志│管鉗壹支、平│
│    │            │160號北20 │          │仲）    │口鉗壹支、斜│
│    │            │公里處)   │          │        │口鉗貳支、剪│
│    │            │          │          │        │線鉗壹支，均│
│    │            │          │          │        │沒收。      │
├──┼──────┼─────┼─────┼────┼──────┤
│ 5  │96年6月中旬 │台中市西屯│行動電話基│遠傳電信│丁○○攜帶兇│
│    │            │區平南巷月│地台接地電│股份有限│器竊盜，處有│
│    │            │世界餐廳旁│纜線約35公│公司（告│期徒刑肆月。│
│    │            │(台中市西 │尺及銅板塊│訴代理人│扣案之斜口水│
│    │            │屯區○○段│2塊       │：庚○○│管鉗壹支、平│
│    │            │411地號)  │          │）      │口鉗壹支、斜│
│    │            │          │          │        │口鉗貳支、剪│
│    │            │          │          │        │線鉗壹支，均│
│    │            │          │          │        │沒收。      │
├──┼──────┼─────┼─────┼────┼──────┤
│ 6  │96年6月初   │台中縣大雅│行動電話基│威寶電信│丁○○攜帶兇│
│    │            │鄉○○路28│地台接地電│股份有限│器竊盜，處有│
│    │            │號旁 (台中│纜線      │公司（告│期徒刑肆月。│
│    │            │縣大雅鄉上│(60M/M平方│訴代理人│扣案之斜口水│
│    │            │橫山段201-│電纜線約20│：壬○○│管鉗壹支、平│
│    │            │223地號)  │公尺；    │）      │口鉗壹支、斜│
│    │            │          │100M/M平方│        │口鉗貳支、剪│
│    │            │          │10公尺)及 │        │線鉗壹支，均│
│    │            │          │銅板塊3塊 │        │沒收。      │
├──┼──────┼─────┼─────┼────┼──────┤
│ 7  │96年6月初   │台中縣沙鹿│行動電話基│威寶電信│丁○○攜帶兇│
│    │            │鎮○○路  │地台接地電│股份有限│器竊盜，處有│
│    │            │300號正對 │纜線      │公司（告│期徒刑肆月。│
│    │            │面 (台中縣│(60M/M平方│訴代理人│扣案之斜口水│
│    │            │沙鹿鎮西勢│電纜線20公│：壬○○│管鉗壹支、平│
│    │            │寮378號)  │尺；100M/M│）      │口鉗壹支、斜│
│    │            │          │平方10公尺│        │口鉗貳支、剪│
│    │            │          │)及銅板塊3│        │線鉗壹支，均│
│    │            │          │塊        │        │沒收。      │
├──┼──────┼─────┼─────┼────┼──────┤
│ 8  │96年6月初   │台中縣沙鹿│行動電話基│遠傳電信│丁○○攜帶兇│
│    │            │鎮○○路  │地台接地電│股份有限│器竊盜，處有│
│    │            │300號右側 │纜線 (與編│公司（告│期徒刑肆月。│
│    │            │空地 (台中│號9部分犯 │訴代理人│扣案之斜口水│
│    │            │縣沙鹿鎮西│行合計約40│：庚○○│管鉗壹支、平│
│    │            │寮段363-2 │公尺)     │）      │口鉗壹支、斜│
│    │            │號及363-21│          │        │口鉗貳支、剪│
│    │            │號)       │          │        │線鉗壹支，均│
│    │            │          │          │        │沒收。      │
├──┼──────┼─────┼─────┼────┼──────┤
│ 9  │96年6月底   │台中縣沙鹿│行動電話基│遠傳電信│丁○○攜帶兇│
│    │            │鎮○○路  │地台接地電│股份有限│器竊盜，處有│
│    │            │300號右側 │纜線 (與編│公司（告│期徒刑肆月。│
│    │            │空地 (台中│號8部分犯 │訴代理人│扣案之斜口水│
│    │            │縣沙鹿鎮西│行合計約40│：庚○○│管鉗壹支、平│
│    │            │寮段363-2 │公尺)     │）      │口鉗壹支、斜│
│    │            │號及363-21│          │        │口鉗貳支、剪│
│    │            │號)       │          │        │線鉗壹支，均│
│    │            │          │          │        │沒收。      │
├──┼──────┼─────┼─────┼────┼──────┤
│ 10 │96年6月底   │台中縣清水│行動電話基│中華電信│丁○○攜帶兇│
│    │            │鎮○○路  │地台接地電│股份有限│器竊盜，處有│
│    │            │580號 (台 │纜線10公尺│公司長通│期徒刑肆月。│
│    │            │中縣清水鎮│及銅板塊1 │分公司（│扣案之斜口水│
│    │            │三塊厝菁埔│塊        │告訴代理│管鉗壹支、平│
│    │            │小段5-27地│          │人：李登│口鉗壹支、斜│
│    │            │號)       │          │富）    │口鉗貳支、剪│
│    │            │          │          │        │線鉗壹支，均│
│    │            │          │          │        │沒收。      │
├──┼──────┼─────┼─────┼────┼──────┤
│ 11 │96年6月底   │台中縣清水│行動電話基│臺灣大哥│丁○○攜帶兇│
│    │            │鎮大陽國小│地台接地電│大股份有│器竊盜，處有│
│    │            │旁 (台中縣│纜線20公尺│限公司（│期徒刑肆月。│
│    │            │清水鎮頂湳│及銅板塊2 │告訴代理│扣案之斜口水│
│    │            │子小段179-│塊        │人：蕭嘉│管鉗壹支、平│
│    │            │3地號)    │          │政）    │口鉗壹支、斜│
│    │            │          │          │        │口鉗貳支、剪│
│    │            │          │          │        │線鉗壹支，均│
│    │            │          │          │        │沒收。      │
├──┼──────┼─────┼─────┼────┼──────┤
│ 12 │96年6月底   │台中縣清水│行動電話基│遠傳電信│丁○○攜帶兇│
│    │            │鎮○○路  │地台接地電│股份有限│器竊盜，處有│
│    │            │580號 (台 │纜線50公尺│公司（告│期徒刑肆月。│
│    │            │中縣清水鎮│及銅板塊2 │訴代理人│扣案之斜口水│
│    │            │三塊厝菁埔│塊        │：庚○○│管鉗壹支、平│
│    │            │小段6-3地 │          │）      │口鉗壹支、斜│
│    │            │號)       │          │        │口鉗貳支、剪│
│    │            │          │          │        │線鉗壹支，均│
│    │            │          │          │        │沒收。      │
├──┼──────┼─────┼─────┼────┼──────┤
│ 13 │96年7月初   │台中縣神岡│行動電話基│遠傳電信│丁○○攜帶兇│
│    │            │鄉○○路  │地台接地電│股份有限│器竊盜，處有│
│    │            │867巷口   │纜線30公尺│公司（告│期徒刑肆月。│
│    │            │          │至40公尺及│訴代理人│扣案之斜口水│
│    │            │          │銅板塊2塊 │：庚○○│管鉗壹支、平│
│    │            │          │          │）      │口鉗壹支、斜│
│    │            │          │          │        │口鉗貳支、剪│
│    │            │          │          │        │線鉗壹支，均│
│    │            │          │          │        │沒收。      │
├──┼──────┼─────┼─────┼────┼──────┤
│ 14 │96年7月中旬 │台中縣大雅│行動電話基│遠傳電信│丁○○攜帶兇│
│    │            │鄉○○路19│地台接地電│股份有限│器竊盜，處有│
│    │            │號對面 (台│纜線30公尺│公司（臊│期徒刑肆月。│
│    │            │中縣大雅鄉│及銅板塊2 │物代理人│扣案之斜口水│
│    │            │中山段389 │塊        │：庚○○│管鉗壹支、平│
│    │            │地號)     │          │）      │口鉗壹支、斜│
│    │            │          │          │        │口鉗貳支、剪│
│    │            │          │          │        │線鉗壹支，均│
│    │            │          │          │        │沒收。      │
└──┴──────┴─────┴─────┴────┴──────┘


司法院資訊處製作；財團法人民間司法改革基金會備份。
